【裁判字號】    92,易,2186
【裁判日期】    920821
【裁判案由】    毒品危害防制條例
【裁判全文】
臺灣板橋地方法院刑事判決                        九十二年度易字第二一八六號
    公  訴  人  臺灣板橋地方法院檢察署檢察官
    被      告  甲○○
右列被告因違反毒品危害防制條例案件，經檢察官提起公訴（九十二年度毒偵字第一
一二六號、九十二年度毒偵字第一九九一號），本院判決如左：
    主  文
甲○○連續施用第二級毒品，累犯，處有期徒刑陸月，如易科罰金，以佰元折算壹
日。扣案之安非他命參拾包（毛重共伍拾貳點壹公克）、安非他命殘渣袋參個（量微
無法秤重），均沒收銷燬，吸食器壹個、吸食器參個，均沒收。
    事  實
一、右列被告甲○○曾於民國八十九年八月九日因竊盜罪，經台灣高等法院判處有期
    徒刑十一月確定，於九十年九月六日縮刑期滿執行完畢。又曾因施用第二級毒品
    安非他命案件，經強制戒治期滿，由台灣板橋地方法院檢察署檢察官於八十九年
    十二月二十日，以八十九年度戒毒偵字第七六八號為不起訴處分。竟仍不知悔改
    ，基於施用第二級毒品之概括犯意，自九十二年三月十七日晚間某時起至同年六
    月十一日傍晚某時止，連續在其臺北縣新莊市○○街七十一之二號住處，施用第
    二級毒品安非他命多次，嗣為警先於同年三月二十四日二十一時三十分許，在前
    揭處所查獲，並扣得其所有之吸食器乙個、殘渣袋三個（量微無法秤重），復於
    同年六月十一日十九時許，在前揭處所查獲，並扣得其所有之安非他命三十包（
    毛重共五十二‧一公克）、吸食器三個。經本院於九十二年五月二十二日以九十
    二年度毒聲字第一六二九號裁定令入戒治處所施以強制戒治一年，現在臺灣臺北
    監獄附設戒治所強制戒治中。
二、案經台北縣政府警察局新莊分局移送台灣板橋地方法院檢察署偵辦起訴。
    理  由
一、訊據被告甲○○就右揭犯罪事實於本院審理時坦承不諱，並有被告經查獲時扣得
    之吸食器乙個、殘渣袋三個（量微無法秤重）及第二級毒品安非他命三十包（毛
    重共五十二‧一公克）、吸食器三個足資佐證。其於八十七年七月二十九日起至
    八十九年三月二十七日三時二十分許間因施用第二級毒品安非他命案件，經本院
    以八十七年度毒聲字第一六Ｏ四號裁定令入戒治處所施以強制戒治一年，於屆滿
    三月後成效經評定為合格，認無繼續施用毒品傾向，經檢察官為不起訴處分，有
    台灣板橋地方法院檢察署檢察官八十九年度戒毒偵字第七六八號不起訴處分書在
    卷可稽。被告經查獲後所採尿液呈甲基安非他命陽性反應，亦有九十二年四月四
    日台灣檢驗科技股份有限公司尿液檢驗報告、台北縣警察局新莊分局偵辦毒品危
    害防制條例被移送者姓名暨尿液代碼對照表各乙份可憑，足證被告前開自白與事
    實相符，堪予採信。本件事證明確，被告犯行已堪認定，自應依法論科。
二、核被告甲○○所為，係犯毒品危害防制條例第十條第二項之罪。其持有第二級毒
    品安非他命之低度行為，為施用之高度行為所吸收，不另論罪。被告先後多次施
    用第二級毒品犯行，時間緊接，犯罪構成要件相同，顯係基於概括犯意所為，應
    依連續犯之規定論以一罪，並加重其刑。又被告曾因竊盜案件，經台灣高等法院
    於民國八十九年八月九日以八十九年上易字第二二五Ｏ號裁判處有期徒刑十一月
    確定、八十九年十月十四日送監，於九十年九月六日縮刑期滿執行完畢，有臺灣
    板橋地方法院檢察署刑案資料查註記錄表、被告出監證明書存根影本各一份在卷
    可按，其於刑之執行完畢後五年之內再犯本件有期徒刑以上之罪，為累犯，應依
    刑法第四十七條之規定遞予加其刑。爰審酌被告前有多次施用毒品前科，於毒品
    危害防制條例施行後再次施用毒品，在經送觀察、勒戒、強制戒治執行完畢，並
    經為不起訴處分後，復觸犯本罪，經查獲時扣得毒品之數量頗鉅，顯見陷溺甚深
    ，戒除毒癮之意志薄弱，惟念其犯後尚知坦承犯行，表示悔悟、自新之意等一切
    情狀，量處如主文所示之刑，並諭知易科罰金之折算標準，以示懲儆。至扣案之
    第二級毒品安非他命三十包（毛重共五十二‧一公克）、安非他命殘渣袋三個（
    量微無法秤重），係查獲之毒品，而其外包裝無從與毒品析離，不問屬於犯人與
    否，均依毒品危害防制條例第十八條第一項前段之規定宣告沒收銷燬。而扣案之
    吸食器一個、吸食器三個，均經被告供稱為其所有，供施用毒品所用之物，應刑
    法第三十八條第一項第二款規定宣告沒收。至公訴意旨所指安非他命殘渣袋二十
    二個、海洛因殘渣袋二十個、分裝袋一五二六個、磅秤乙台等物，被告辯稱係自
    查獲現場其他分租套房扣得，堅決否認為其所有或持有，則公訴意旨就此節既未
    舉證論述，尚無從認定此部分扣案物品係被告所有供犯罪所用之物，或係被告持
    有之違禁物，自無從於本案從刑部分諭知沒收，附此敘明。
據上論斷，應依刑事訴訟法第二百九十九條第一項前段，毒品危害防制條例第十條第
第二項、第十八條第一項前段，刑法第十一條前段、第五十六條、第四十一條第一項
前段、第四十七條、第三十八條第一項第二款，罰金罰鍰提高標準條例第二條，判決
如主文。
本案經檢察官鄧媛到庭執行職務。
中      華      民      國    九十二    年      八      月    二十一    日
                                  臺灣板橋地方法院刑事第五庭
              法  官  王  偉  光
右正本證明與原本無異。
如不服本判決，應於判決送達後十日內，向本院提出上訴狀。
                                          書記官  陳  怡  君
中      華      民      國    九十二    年      八      月    二十五    日
附錄本案論罪科刑法條全文
毒品危害防制條例第十條
施用第一級毒品者，處六月以上五年以下有期徒刑。
施用第二級毒品者，處三年以下有期徒刑。


司法院資訊處製作；財團法人民間司法改革基金會備份。
